臺灣板橋地方法院刑事判決　　　　　　　 94年度訴字第896號
公　訴　人　臺灣板橋地方法院檢察署檢察官
被　　　告　甲○○
指定辯護人　本院公設辯護人黃青慧
上列被告因違反毒品危害防制條例案件，經檢察官提起公訴（93
年度偵字第17678 號），本院判決如下：
    主  文
甲○○無罪。
    理  由
一、公訴意旨以：被告甲○○前曾因竊盜及毒品危害防制條例案
    件，分別經臺灣板橋地方法院、桃園地方法院，以九十年度
    簡上字第四三號、九十年度壢簡字七一六號，判處有期徒刑
    一年、五月確定，應執行有期徒刑一年三月，甫於民國九十
    二年十二月二十四日縮短刑期執行完畢。詎猶不知悔改，基
    於意圖營利之概括犯意，自九十三年九月間起至九十三年十
    月九日止，先後在其位於臺北縣中和市○○街37巷24號之1
    之自宅及臺北縣永和市○○街1巷14號2樓許祐嘉住處內，以
    每次新台幣（下同）二千元之價格，販賣第二級毒品安非他
    命一小包予許祐嘉施用（所涉施用毒品部分另行聲請簡易判
    決處刑），共計三次。嗣許祐嘉於九十三年十月九日晚上八
    時五十分許，在上址住處為警查獲後供出上情，員警於同年
    十一月二日上午十一時，依法持搜索票至甲○○前址住處執
    行搜索而當場查獲，並扣得第二級毒品安非他命一小包（毛
    重0.2公克）及安非他命吸食器一組，因認被告涉犯毒品危
    害防制條例第四條第二項販賣第二級毒品罪嫌等語。
二、按犯罪事實應依證據認定之，無證據不得認定犯罪事實，刑
    事訴訟法第一百五十四條第二項定有明文；次按認定犯罪事
    實，須依證據，而所謂證據，係指合法之積極證據就犯罪事
    實能為具體之證明者而言；又認定不利於被告之事實，須依
    積極證據，苟積極證據不足為不利於被告事實之認定時，即
    應為有利於被告之認定，更不必有何有利之證據，最高法院
    三十年上字第八一六號著有判例。又苟未能發現相當證據，
    或證據不足以證明，自不能以推測或擬制之方法，以為裁判
    基礎，此觀同院四十年度台上字第八六號判例意旨自明。
三、公訴人認被告甲○○有上開犯罪事實，無非係以被告於警詢
    、偵查中之供述、證人許嘉祐於警詢、偵查中之證述、扣案
    之第二級毒品安非他命一小包（毛重零點二公克）及毒品初
    步鑑驗報告單一紙等資為論據。訊據被告甲○○堅決否認有
    何販賣第二級毒品安非他命犯行，辯稱伊沒有賣安非他命予
    許祐嘉，伊從小就認識許祐嘉，許祐嘉從以前就吸食安非他
    命，伊的安非他命都是跟許祐嘉拿的，因為許祐嘉偷一個女
    孩子的錢，伊去跟她講，所以許祐嘉才害伊的等語。經查：
    (一)被告甲○○於警詢中供述「（問：你有販賣第一級毒品海
      洛因或第二級毒品安非他命？）沒有」、「（問：據指證
      人許祐嘉於本分局警訊筆錄中指稱於九十三年九月間在你
      住處向你購買過三次安非他命，最後一次是九十三年十月
      九日早上你至其住處販賣予他，每次均一小包代價二千元
      等語，是否正確？你有何解釋？）我沒有販賣，他是拿錢
      給我，我在去幫他拿安非他命，我是向綽號「賢哥」拿的
      ，因為他不認識「賢哥」，他所說的最後一次是我在他家
      遇到他，他又要我幫他去拿」等語（參見偵查卷第7 、8
      頁）；於偵查中供稱「（問：是否販售毒品海洛因或安非
      他命？）都沒有販賣」、「（問：許祐嘉說你賣安非他命
      給他共三次？）我沒有賣他任何毒品，九十三年十月六日
      至九日我住在他家」（參見偵查卷第47頁）、「（問：是
      否有販賣毒品給許祐嘉？）沒有」、「（問：之前為何坦
      承代許祐嘉向他人購買毒品？）我的意思是許祐嘉去買的
      ，拿來我家給我吸食，因為我想說東西是我吸的，我才這
      樣說」等語（參見偵查卷第81、82頁），其自警詢、偵查
      迄本院審理時均堅詞否認有何販賣第二級毒品安非他命予
      許祐嘉，雖其所辯情節未臻一致，但被告原無自證無罪之
      義務，其否認犯罪所持之辯解，縱非先後一致或無可取，
      仍不得因此資以為反證其犯罪之論據。
    (二)證人許祐嘉於警詢中供稱「（問：甲○○於何時？何地？
      以何代價販賣安非他命予你本人？請詳述？）我於九十三
      年九月間（正確日期已忘記），前往甲○○住處向他本人
      購買三次安非他命毒品，每次都是以二千元代價購買安非
      他命一小包」、「（問：你最後一次向甲○○購買安非他
      命，是在何時？何地？）另外最後一次是甲○○本人於九
      十三年十月九日早上持安非他命一小包至我住所內，以二
      千元代價賣給我的」、「我於九十三年十月九日經本分局
      查獲毒品案後，甲○○趁機返回我住處內，竊取DVD 錄放
      影機．．」、「我於九十三年十月九日涉毒品案件交保後
      ，經我舅媽高寶玉告知樓下擺攤販的人有看見一名男子於
      九十三年十月十日凌晨時段，背負大包物品匆忙的從我住
      處內離去，經其形容該男子特徵，我敢確定就是甲○○沒
      錯」等語（參見偵查卷第17頁九十三年十一月二日偵訊筆
      錄）；於偵查中證述「（問：是否有吸毒前科？）有」、
      「（問：你毒品向何人購買？）向被告甲○○買的」、「
      （問：你購買幾次？）我購買三次，二次在他家裡中和市
      ○○街三十七巷二十四號之一，以二千元代價販賣安非他
      命一小袋，最後一次是他拿來給我家裡永和市○○街一巷
      四十號二樓，也是二千元代價賣給我」、「（問：是你主
      動請他買的，還是你知道他有在賣？）是他主動拿來賣給
      我，我們第一次是在中和忠孝街網咖相遇，他主動問我需
      不需要，我說好，他就帶我到他家拿給我」、「（問：被
      告是否有到你家中吸食毒品？）有，大約在九十三年十月
      七日左右」、「（問：被告至你家中是幫你處理物品，還
      是幫你搬東西？）他是偷我的東西，是在九十三年十月九
      日我被警方查獲吸食毒品，我打電話給他，請他出面，因
      為我要指認他，所以他知道我被捕，他就跑到我家偷竊，
      因為我家一樓是賣水煎包，早上鐵門拉開，裡面的門都沒
      有上鎖，所以他就可以進入，我並沒有借東西給他，是他
      偷我的東西」（參見偵查卷第59、60頁）、「（問：當時
      情形為何？）我跟被告買過三次毒品，其中二次是在九十
      三年九月間，我到甲○○位於中和忠孝街的住處買過二次
      ，另一次是在九十三年十月間他拿到我永和復興街的住處
      賣給我的，一次大約二千元」等語（參見偵查卷第82頁）
      ，其就向被告購買安非他命之次數，警詢中稱共四次（九
      十三年九月間在被告住處購買三次，同年十月九日被告在
      伊住處販賣），偵查中證稱購買三次，先後所述情節不符
      ，已有瑕疵，且依其指證情節，縱認被告涉以二千元之代
      價交付第二級毒品安非他命予許祐嘉，惟被告就此行為是
      否確有實際利得，並無其他積極證據足以證明，況證人許
      祐嘉於九十三年十一月二日警詢時供稱其於九十三年十月
      九日因涉嫌用毒品為警查獲後，翌日即同年十月十日發現
      被告至伊家中行竊，顯見其當時與被告間已有怨隙，則其
      嗣於同年十一月二日警詢時指認被告販賣安非他命，是否
      具有相當程度之真實性，仍應有其他補強證據，而在客觀
      上足以使人對被告之犯罪事實獲得確信之心證者，足始當
      之。而本件既未當場查獲被告與證人許祐嘉正從事買賣第
      二級毒品安非他命之交易情形，要難僅以與被告有怨隙之
      證人許祐嘉之片面指證，即遽認被告販賣第二級毒品安非
      他命。
    (三)至警方於九十三年十一月二日持搜索票前往被告住處搜索
      ，雖當場查扣第二級毒品安非他命一小包（毛重0.2公克
      ，此有臺北縣政府警察局永和分局查獲涉毒品危害防制條
      例毒品初步鑑驗報告單一紙附卷可稽）及安非他命吸食器
      一組，惟該第二級毒品係在被告之住處所查扣，而非被告
      與證人許祐嘉正從事買賣第二級毒品安非他命交易時所查
      扣，尚難直接證明該扣案之第二級毒品安非他命一小包為
      被告預備販賣所用，且被告於本院審理時自承有施用第二
      級毒品安非他命（詳本院九十四年七月十九日審判筆錄）
      ，而其於九十三年十一月二日經警持搜索票在上開住處搜
      索而查獲，其所涉施用第二級毒品安非他命部分，亦經檢
      察官提起公訴，由本院於九十四年四月二十七日以九十四
      年度易字第二七九號判決判處有期徒刑七月，並就扣案之
      上開第二級毒品安非他命一小包（毛重0.2 公克）及吸食
      器一組，認係被告所有而供施用第二級毒品所用之物，而
      依法分別宣告沒收銷燬及沒收，有該刑事判決附卷可查，
      是上開扣案之第二級毒品安非他命尚難為不利被告本件犯
      罪之認定。
四、綜上所述，本院綜合卷證資料，對於公訴意旨所指被告販賣
    第二級毒品安非他命之犯行，客觀上既尚未達於通常一般人
    均不致有所懷疑，而得確信其犯罪事實之程度，依「罪證有
    疑，利於被告」之法則，即應作有利於被告之認定。此外，
    復查無其他積極證據足資證明被告有何公訴人所指之本件犯
    行，既不能證明被告犯罪，依法均應為無罪之諭知。
據上論斷，應依刑事訴訟法第三百零一條第一項，判決如主文。
本件經檢察官郭學廉到庭執行職務。
中　　華　　民　　國　　94　　年　　8　　月　　9 　　日
                  刑事第一庭  審判長法　官  陳財旺
                                    法  官  張紹省
                                    法  官  李幼妃
以上正本證明與原本無異
如不服本判決應於送達後10日內向本院提出上訴狀
                                    書記官　強梅芳
中　　華　　民　　國　　94　　年　　8　　月　　10　　日
